---
title: "Topic modeling"
author: "RLadies BA"
date: "2023-06-20"
output: github_document
---

```{r setup, include=FALSE}
knitr::opts_chunk$set(echo = TRUE, warning=FALSE, message=FALSE)
```

```{r}
# install.packages("remotes")
# remotes::install_github("rladies/meetupr")

library(meetupr)
library(tidyverse)
library(gt)
library(jsonlite)
library(wordcloud2) 
library(textrecipes)
library(topicmodels)
library(stringi)
library(httr)
```

Se buscan todos los capítulos de RLadies, considerando la tabla disponible en el blog de RLadies Global:

```{r}
path <- 'https://raw.githubusercontent.com/rladies/rladies.github.io/main/data/meetup/chapters.json'
df <- as.data.frame(fromJSON(path))
```

El paquete {meetupr} 📦 permite acceder a la API de Meetup de forma sencilla. Por ejemplo, se utiliza la función get_events() para obtener un dataframe de los eventos del capítulo de RLadies-BA:

```{r}
urlname <- "rladies-buenos-aires"
df_events_ba <- get_events(urlname) %>% 
  arrange(desc(time))

df_events_ba %>% 
 glimpse()
```

Para cada uno de los capítulos del df de capítulos, se busca la información de cada uno de los eventos:

```{r}
# df_events = data.frame()
# for (i in df %>% pull(urlname)){
#   print(i)
#   df_temp = get_events(i)
#   if (!is.null(df_temp)){
#     df_events = df_events %>% 
#       bind_rows(df_temp %>% mutate(urlname=i))
#   }
# }
# 
```

Traducción de textos a inglés:

```{r}
# url <- 'https://apertium.org/apy/translate'
# 
# traductor <- function(x){
#   params <- list(
#     langpair = 'spa|eng',
#     markUnknown = 'no',
#     prefs = '',
#     q = x
#   )
#   response <- GET(url, query = params)
#   
#   if (status_code(response) == 200) {
#     x_translated <- content(response, "parsed")
#   }
#   
#   x_translated = x_translated[["responseData"]][["translatedText"]]
#   
#   return(x_translated)
# }
# 
# df_events <- df_events %>% 
#   mutate(title_english = map(title, ~traductor(.), .progress=TRUE))
```

```{r}
# df_events %>% write_rds('df_events.rds')

df_events <- read_rds('df_events.rds') %>% 
  mutate(text = paste(unlist(title_english)))
```


```{r}
set.seed(1234)
df_events %>% 
  select(title, title_english) %>% 
  sample_n(10)
```


# Análisis exploratorio

```{r}
df_events %>% 
  skimr::skim()
```

# Preprocesamiento

Al estar trabajando con datos de texto, es necesario realizar una serie de pasos de limpieza de texto. Para ello, una alternativa es utilizar {textrecipes} 📦, una extensiòn de {tidymodels} 📦 que incluye diferentes pasos de preprocesamiento de texto. 

```{r}
custom_stopwords <- c(
  tm::stopwords("spanish"),
  'lunchinators', 'guayaquil', 'hola', 'rladies', 'ladies', 'date', 'dates', 'meetup','meeting','session')

n_char_filter <- function(x) {
  nchar(x) > 2
}
```


```{r}
preproc <- recipe( ~ text,
                   data = df_events) %>%
  step_mutate(text = stri_trans_general(text, id = "Latin-ASCII")) %>%
  step_text_normalization(text) %>%
  step_tokenize(text) %>%
  step_stopwords(text) %>%
  step_stopwords(text, language = 'es',
                 custom_stopword_source = custom_stopwords) %>%
  step_tokenfilter(
    text,
    max_times = 0.9,
    min_times = 0.001,
    percentage=TRUE,
  ) %>% 
  step_tokenfilter(text, filter_fun=n_char_filter)
```

```{r}
preproc %>% 
  step_tf(text) %>% 
  prep() %>% 
  juice() %>% 
  ncol()
```


Se procesan los datos con el preprocesador y se visualizan las principales palabras (o N grams) en una nube de palabras:

```{r}
preproc_fitted <- preproc %>% 
  prep()

preproc_fitted %>% juice() %>% head()
```


Prueba del procesador con datos nuevos:

```{r}
preproc_fitted %>% 
  bake(new_data = data.frame(
    text=c('rmarkdown documents in r with ggplot2 introduction introductory class viz meet',
           'Rmarkdown y rstudio rladies',
           "Let's meet for the first time",
           "Rmarkdown!!") 
  )) %>% 
  mutate(text = textrecipes:::get_tokens(text)) %>% 
  mutate(text = sapply(text, paste, collapse = " "))
```


Nube de palabras: 

```{r}
preproc %>% 
  step_untokenize(text) %>% 
  prep() %>% 
  juice() %>% 
  mutate(text = as.character(text)) %>% 
  tidytext::unnest_tokens(word, text) %>% 
  group_by(word) %>% 
  count(word, sort=TRUE) %>% 
  filter(word!='') %>% 
  wordcloud2()
```

# Modelo LDA: Latent dirichlet analysis

```{r}
lda_tokenizer <- function(x) text2vec::word_tokenizer(tolower(x))

lda_model <- preproc %>% 
  step_lda(all_predictors(), num_topics = 3, id='lda') 

lda_model_fit <- lda_model %>% 
  prep() 

lda_topics <- lda_model %>% tidy(id='lda', matrix='beta')

summary(lda_model_fit)
```

# LDA con topicmodel

https://juliasilge.github.io/tidytext/articles/topic_modeling.html


```{r}
remove_s <- function(x) gsub("s$", "", x)

preproc <- recipe( ~ text,
                   data = df_events) %>%
  step_mutate(text = stri_trans_general(text, id = "Latin-ASCII")) %>%
  step_text_normalization(text) %>%
  step_tokenize(text) %>%
  step_stopwords(text) %>%
  step_stopwords(text, language = 'es',
                 custom_stopword_source = custom_stopwords) %>%
  #step_untokenize(text) %>% 
  #step_tokenize(text, engine='spacyr') %>% 
  step_stem(text, custom_stemmer = remove_s) %>% 
  step_tokenfilter(
    text,
    max_times = 0.2,
    min_times = 0.001,
    percentage=TRUE,
  ) %>% 
  step_tokenfilter(text, filter_fun=n_char_filter)
```

```{r}
preproc %>% 
  step_tf(text) %>% 
  prep() %>% 
  juice() %>% 
  ncol()
```



```{r}
data_preproc <- preproc %>% 
  step_tf(text) %>% 
  prep() %>% 
  juice() %>% 
  filter(if_any(everything(.), ~. != 0))

# alpha represents document-topic density and Beta represents topic-word density. 
# Higher the value of alpha, documents are composed of more topics and lower the value of alpha, documents contain fewer topics.
lda_model_2 <- topicmodels::LDA(
  data_preproc, k = 4, 
  control = list(seed = 42)
  )

lda_model_2
```


```{r}
lda_td <- tidytext::tidy(lda_model_2, matrix='beta')
```


```{r}
top_terms <- lda_td %>%
  group_by(topic) %>%
  top_n(10, beta) %>%
  ungroup() %>%
  arrange(topic, -beta)
```


```{r}
top_terms %>%
  mutate(
    term = str_replace(term, 'tf_text_','') 
  ) %>% 
  mutate(
    topic = factor(topic),
    term = tidytext::reorder_within(term, beta, topic)
  ) %>%
  ggplot(aes(term, beta, fill = topic)) +
  geom_bar(alpha = 0.8, stat = "identity", show.legend = FALSE) +
  tidytext::scale_x_reordered() +
  facet_wrap(facets = vars(topic), scales = "free", ncol = 2) +
  coord_flip()+
  scale_fill_viridis_d()
```

```{r}
top_terms %>%
  mutate(topic = paste0("topic", topic)) %>%
  pivot_wider(names_from = topic, values_from = beta) %>% 
  filter(topic1 > .001 | topic2 > .001) %>%
  mutate(log_ratio = log2(topic2 / topic1))
```



# Para LDAViz (no funciona aún)

```{r, eval=FALSE, echo=FALSE}
# Resultados --------------------------------------------------------------
source('f_ldaviz.R')

llis.topics <- topicmodels::topics(lda_model_2, 1)

llis.terms <- as.data.frame(topicmodels::terms(lda_model_2, 10), stringsAsFactors = FALSE)
llis.terms

llis.corpus <-
  tm::Corpus(
    tm::DataframeSource(
      df_events %>% mutate(text = paste(title, description)) %>% select(doc_id = id, text)),
  )

llistopic.dtm <-
  tm::DocumentTermMatrix(
    df_events$title,
    control = list(
      stemming = TRUE,
      stopwords = TRUE,
      minWordLength = 2,
      removeNumbers = TRUE,
      removePunctuation = TRUE
    )
  )

term_tfidf <- tapply(llistopic.dtm$v/slam::row_sums(llistopic.dtm)[llistopic.dtm$i], llistopic.dtm$j, mean) *
  log2(tm::nDocs(llistopic.dtm)/slam::col_sums(llistopic.dtm > 0))
summary(term_tfidf)


llisreduced.dtm <- llistopic.dtm[, term_tfidf >= 0.1]


llis.json <-
  topicmodels_json_ldavis(lda_model_2, llis.corpus, llisreduced.dtm)

serVis(llis.json)

```

