---
title: "R y python - Rladies"
output: github_document
date: '2022-04-09'
---

```{r setup, include=FALSE}
knitr::opts_chunk$set(echo = TRUE)
```

# 1. Conda environments

[Documentación de conda](https://docs.conda.io/projects/conda/en/latest/user-guide/tasks/manage-environments.html)

# 2. Librerías

```{r}
#install.packages('reticulate')
library(reticulate)
```

Se utiliza {reticulate} para instalar miniconda con:

```{r, eval=FALSE}
reticulate::install_miniconda()
```

Se visualiza la configuración de python:

```{r, eval=FALSE}
reticulate::py_config()
```

Se crea un nuevo conda environment, estableciendo la versión de python a utilizar:

```{r, eval=FALSE}
reticulate::conda_create('rladies-env', 
      # En este caso, versión de python que tenemos en RStudio cloud:
                         python_version = '3.8.13' 
                         )
```

# 3. Conda desde la terminal / instalación de paquetes

Para poder ejecutar comandos desde la terminal es necesario ejecutar lo siguiente. Copiar el output del chunk siguiente y pegar en la terminal.

```{r, eval=FALSE}
paste0('source ',
       gsub('C:','',reticulate::miniconda_path()),
       '/etc/profile.d/conda.sh')
```

-   Se activa el environment creado:

conda activate rladies-env

-   Se listan los environments, visualizando que está seleccionado el correcto:

conda env list

-   Se instalan 2 paquetes para probar que funciona correctamente

conda install -c conda-forge numpy

conda install -c conda-forge pandas

# 4. Uso del conda environment creado

```{r}
reticulate::use_condaenv(condaenv = 'rladies-env',  
                         required = TRUE)
```

Se importan las librerías python instaladas mediante conda en el environment creado:

```{python}
import re
import numpy as np
import pandas as pd
```

Se crea un df en un chunk R:

```{r}
df = iris
```

Se convierte a pandas df, visualizando el resúmen de las variables:

```{python}
df_pandas = r.df

df_pandas.describe().transpose()
```

# 5. Crear un .yml de los requerimientos del conda env

conda env export --name rladies-env \> rladies_requirements.yml

Guarda el .yml en el path de getwd()

```{r, eval=FALSE}
getwd()
```

```{r}
env_req <- base::system('conda list -n rladies-env', 
             intern =  TRUE)
```

```{python}
data = r.env_req

def get_words(line): return re.findall("[^\s]+",line)
words = [get_words(x) for x in data[3:-1]]

requirements =  pd.DataFrame({
  'Paquete': [i[0] for i in words], 
  'Versión': [i[1] for i in words],
  'Channel': [i[3] if len(i)==4 else '' for i in words]})
```

```{r, echo=FALSE}
py$requirements
```

# 6. Eliminar el conda environment creado:

-   Se retorna al environment base

conda activate

-   Se elimina el environment creado

conda remove --name rladies-env --all

-   Se listan los environment disponibles

conda env list
