---
title: "R y python - Rladies"
output: html_document
date: '2022-04-09'
---

```{r setup, include=FALSE}
knitr::opts_chunk$set(echo = TRUE)
```

# Conda environments

[Documentación de conda]](https://docs.conda.io/projects/conda/en/latest/user-guide/tasks/manage-environments.html)


# Librerías

```{r}
#install.packages('reticulate')
library(reticulate)
```

Se utiliza {reticulate} para instalar miniconda con:

```{r, eval=FALSE}
reticulate::install_miniconda()
```

Se visualiza la versión de python:

```{r}
reticulate::py_version()
```

Se visualiza la configuración de python:

```{r, eval=FALSE}
reticulate::py_config()
```


Se crea un nuevo conda environment, estableciendo la versión de python a utilizar:

```{r, eval=FALSE}
reticulate::conda_create('rladies-env', 
                         # En este caso, versión de python que tenemos en RStudio cloud:
                         python_version = '3.8.13' 
                         )
```

# Conda desde la terminal / instalación de paquetes

Para poder ejecutar comandos desde la terminal es necesario ejecutar lo siguiente. Copiar el output del chunk siguiente y pegar en la terminal.

```{r}
paste0('source ',gsub('C:','',reticulate::miniconda_path()),'/etc/profile.d/conda.sh')
```

- Se activa el environment creado:

conda activate rladies-env


- Se listan los environments, visualizando que está seleccionado el correcto:

conda env list


- Se instalan 2 paquetes para probar que funciona correctamente

conda install numpy 

conda install pandas


# Uso del conda environment creado

```{r}
reticulate::use_condaenv(condaenv = 'rladies-env',  
                         required = TRUE)
```

Se importan las librerías python instaladas mediante conda en el environment creado:

```{python}
import numpy as np
import pandas as pd
```

Se crea un df en un chunk R:

```{r}
df = iris
```

# Se convierte a pandas df, visualizando el resúmen de las variables:

```{python}
df_pandas = r.df

df_pandas.describe().transpose()
```


# Eliminar el conda environment creado:

- Se retorna al environment base

conda activate


- Se elimina el environment creado

conda remove --name rladies-env --all



- Se listan los environment disponibles

conda env list
